臺灣基隆地方法院基隆簡易庭小額民事判決
110年度基小字第780號
原      告  新安東京海上產物保險股份有限公司

法定代理人  陳忠鏗  
訴訟代理人  李怡萱  
            廖健良  
被      告  林紋賢  

上列當事人間請求損害賠償事件，本院於民國110年9月27日言詞
辯論終結，判決如下：
    主  文
被告應給付原告新臺幣貳萬伍仟壹佰壹拾肆元，及自民國一百一
十年五月二十一日起至清償日止，按年息百分之五計算之利息。
原告其餘之訴駁回。
訴訟費用新臺幣壹仟元，由被告負擔新臺幣參佰伍拾捌元，餘由
原告負擔。
本判決原告勝訴部分得假執行，但被告如以新臺幣貳萬伍仟壹佰
壹拾肆元為原告預供擔保，得免為假執行。
    事實及理由
一、被告經合法通知，未於言詞辯論期日到場，核無民事訴訟法
    第386條所列各款情形，依民事訴訟法第436條之23、第436
    條第2項、第385條第1項前段之規定，准原告訴訟代理人之
    聲請，由其一造辯論而為判決。
二、原告起訴主張：
　　原告承保AKJ-2858號車(下稱系爭車輛)之車體損失險，系爭
    車輛於民國109年6月13日19時許，由訴外人余慧婷駕駛，行
    經基隆市七堵區百六街與實踐街口時，遭被告所駕駛之AJD-
    5299號車，因倒車不慎而碰撞受損。系爭車輛受損部分，原
    告已依保契約賠付被保險人修復系爭車輛，其修復費用共計
    新臺幣(下同)70,141元(工資9,279元、烤漆10,832元、零件
    50,030元)，爰依保險法第53條第1項、民法第184條第1項前
    段、第191之2條、第196條之規定，提起本件訴訟，並聲明
    ：㈠被告應給付原告70,141元，及自起訴狀繕本送達被告之
    翌日起至清償日止，按年息百分之5計算之利息。㈡訴訟費用
    由被告負擔。
三、被告經合法通知未於言詞辯論期日到場，亦未提出書狀作何
    聲明或陳述。
四、本院之判斷：
  ㈠原告主張被告於上揭時、地，駕駛車號000-0000號自用小客
    車，與系爭車輛發生碰撞，致系爭車輛受損，及原告已依約
    賠付上揭修理金額而修復系爭車輛等事實，業據原告提出系
    爭車輛行車執照影本、系爭車輛受損照片影本、基隆市警察
    局第三分局道路交通事故當事人登記聯影本、蓋有中華賓士
    汽車股份有限公司南港廠圓戳章之估價單原本、中華賓士電
    子發票證明聯原本、新安東京海上產物保險股份有限公司車
    輛維修保險賠款付承修廠商同意書原本等件為證，且經本院
    依職權向基隆市警察局第三分局調閱本件道路交通事故相關
    資料（見該局110年4月13日基警三分五字第1100303982號函
    附基隆市警察局第三分局道路交通事故當事人登記聯影本、
    A3類道路交通事故調查報告表影本、現場照片列印）在卷可
    稽，堪信為真。依前揭基隆市警察局第三分局函附之A3類道
    路交通事故調查報告表之「和解(理賠)內容」欄記載：「上
    述時、地，第一當事人林紋賢(即被告)駕駛自小客車AJD-52
    99號因倒車不慎碰撞正在停等紅綠燈之第二當事人余慧婷所
    駕駛之自用小客車AKJ-2858號(即系爭車輛)(實踐路往六堵
    方向、靜止狀態)，造成第二當事人余慧婷之自用小客車AKJ
    -2858號右後保險桿及右後車燈損壞，而第一當事人林紋賢(
    誤載為林文賢)所駕駛之AJD-5299號左後保險桿損壞…」等情
    ，而被告及余慧婷均於該調查報告表上簽名，由上可知，本
    件交通事故係因被告倒車時疏未注意所致，堪認被告係有過
    失，是被告對系爭車輛所受損害自應負侵權行為損害賠償責
    任。又原告已依保險契約給付系爭車輛之修復費用而修復系
    爭車輛，自得依保險法第53條規定代位行使對被告之損害賠
    償請求權。
  ㈡按汽車、機車或其他非依軌道行駛之動力車輛，在使用中加
    損害於他人者，駕駛人應賠償因此所生之損害，民法第191
    條之2前段定有明文。次按負損害賠償責任者，除法律另有
    規定或契約因有訂定外，應回復他方損害發生前之原狀；第
    一項情形，債權人得請求支付回復原狀所必要之費用，以代
    回復原狀，民法第213條第1項、第3項定有明文。再按物被
    毀損時，被害人除得依民法第196條請求賠償外，並不排除
    民法第213條至第215條之適用。依民法第196條請求賠償物
    被毀損所減少之價額，得以修復費用為估定之標準，但以必
    要者為限（例如：修理材料以新品換舊品，應予折舊）。被
    害人如能證明其物因毀損所減少之價額，超過必要之修復費
    用時，就其差額，仍得請求賠償（最高法院77年度第9次民
    事庭會議決議㈠參照）。經查，原告主張系爭車輛之修復費
    用為70,141元（工資9,279元、烤漆10,832元、零件50,030
    元）等情，業據提出蓋有中華賓士汽車股份有限公司南港廠
    圓戳章之估價單及中華賓士電子發票證明聯為證。系爭車輛
    出廠為103年4月，不知其確切之出廠日期，推定系爭車輛為
    103年4月15日出廠，而以103年4月15日為計算折舊之基準。
    至109年6月13日發生本件車禍事故而受損之日止，依營利事
    業所得稅查核準則第95條第6款規定：「固定資產提列折舊
    採用定率遞減法者，以一年為計算單位，其使用期間未滿一
    年者，按實際使用之月數相當於全年之比例計算之，不滿一
    月者，以月計」之方法計算結果，使用之時間應以6年2月計
    ，其車輛及附加零件已有折舊，應將折舊部分予以扣除。本
    院依行政院頒布之固定資產耐用年數表及固定資產折舊率之
    規定，汽車之耐用年數為5年，依定率遞減法每年應折舊千
    分之369，惟採用定率遞減法者，其最後1年之折舊額加歷年
    折舊累計額，總和不得超過該資產成本原額之十分之九，故
    逾耐用年數之汽車仍有相當於新品資產成本十分之一之殘值
    。系爭車輛至車禍受損時止，已逾耐用年數，關於毀損後之
    修復費用，其新品零件費用於扣除折舊額後，僅能就其中十
    分之一即5,003元範圍內認係必要之零件修復費用（計算式
    ：50,030元×1/10＝5,003元）。加計其餘不應折舊之工資9,2
    79元、烤漆10,832元，則修復系爭車輛之必要費用應為25,1
    14元（計算式：5,003元＋9,279元＋10,832元＝25,114元）。
五、綜上所述，原告基於侵權行為及代位之法律關係，請求被告
    給付25,114元，及自起訴狀繕本送達之翌日即110年5月21日
    起至清償日止，按年息百分之5計算之利息，為有理由，應
    予准許。逾此範圍之請求，為無理由，應予駁回。
六、本件係適用小額訴訟程序所為被告敗訴之判決，依民事訴訟
    法第436條之20規定，就原告勝訴部分依職權宣告假執行。
    並依職權宣告被告預供擔保得免為假執行。
七、訴訟費用即第一審裁判費1,000元，由被告負擔358元（計算
    式：1,000元×25,114元/70,141元＝358元，元以下四捨五入
    ），餘由原告負擔。
八、據上論結，本件原告之訴為一部有理由、一部無理由，依民
    事訴訟法第436條之23、第436條之19第1項、第436條之20、
    第436條第2項、第385條第1項前段、第392條第2項、第79條
    、第87條第1項判決如主文。
中　　華　　民　　國　　110 　年　　10　　月　 　13 　日
　                基隆簡易庭  法  官 高偉文
以上正本係照原本作成。
對於本件判決如有不服，應於收受送達後20日內向本院提出上訴
書狀，上訴於本院合議庭，並按他造當事人之人數附具繕本。當
事人之上訴，非以判決違背法令為理由不得為之，上訴狀應記載
上訴理由，表明下列各款事項：
(一)原判決所違背之法令及其具體內容。
(二)依訴訟資料可認為原判決有違背法令之具體事實。
如委任律師提起上訴者，應一併繳納上訴審裁判費。
中　　華　　民　　國　　110 　年　　10　　月　  13　　日
                              書記官　蕭靖蓉